臺灣基隆地方法院基隆簡易庭民事判決
111年度基簡字第330號
原      告  簡瑞美  


被      告  石朝欽  

上列當事人間請求損害賠償事件，原告就本院110年度基交簡字
第308號刑事過失傷害案件提起刑事附帶民事訴訟，經本院刑事
庭以110年度交附民字第98號裁定移送而來，本院於民國110年4
月12日言詞辯論終結，判決如下：
    主      文
被告應給付原告新臺幣捌拾萬元。
訴訟費用由被告負擔。
本判決第一項得假執行。
    事實及理由
一、原告起訴主張：被告石朝欽於民國109年9月8日上午10時25
    分許，騎乘車牌號碼000-000號普通輕型機車(下稱被告機車
    )，沿基隆市七堵區開元路騎樓人行道往自治街方向行駛，
    行經開元路71號前，本應注意機車不得在人行道行駛，且行
    駛時，駕駛人應注意車前狀況，並隨時採取必要之安全措施
    ，而依當時天候晴、日間自然光線、路面其他鋪裝、乾燥、
    無缺陷、無障礙物、視距良好之情形下，並無不能注意之情
    事，竟疏未注意及此，不慎在騎樓人行道自後方追撞行走之
    原告，致原告受有下背和骨盆挫傷、髖部挫傷、胸椎第11、
    12節、腰椎第2節壓迫性骨折、薦椎第2、3節骨折等傷害。
    為此，爰依侵權行為之法律關係，請求被告賠償原告醫療及
    醫療用品費用新臺幣(下同)253,265元、家事服務費27,400
    元、交通費4,815元及精神慰撫金514,520元，共計800,000
    元。並聲明：被告應給付原告80萬元。
二、被告對於原告於上開時、地，因被告之前揭駕駛過失，而受
    有前揭傷害，及請求醫療及醫療用品費用253,265元、家事
    服務費27,400元、交通費4,815元及精神慰撫金514,520元固
    不爭執，惟抗辯：我是榮民，每月僅領有13,500元之榮民津
    貼，無能力賠償原告等語。
三、得心證之理由：
(一)原告主張被告於上開時、地騎乘被告機車，因騎乘於人行道
    上，且依當時之情形，尚無不能注意之情事，竟疏未注意於
    騎樓人行道自後方追撞行走之原告，致原告受有前揭傷害等
    情，業據其提出三軍總醫院基隆分院附設民眾診療服務處診
    斷證明書暨醫療費用明細收據6紙、長庚醫療財團法人基隆
    長庚紀念醫院診斷證明書暨醫療費用收據25紙、計程車乘車
    證明23紙、居家清潔服務費用收據證明、百福專業藥師藥局
    購買證明3紙、正全義肢復健器材股份有限公司統一發票等
    件為證，復為被告所不爭執。而被告所涉過失傷害犯行，業
    由臺灣基隆地方檢察署檢察官偵查後，以110年度偵字第196
    1號提起公訴，經本院刑事庭於110年11月8日以110年度基交
    簡字第308號刑事判決，判處被告有期徒刑4月，如易科罰金
    ，以1,000元折算1日確定在案，亦據本院依職權調借上開刑
    事卷宗核閱屬實，被告對此亦不爭執，原告此部分之主張，
    自堪信為真實。被告既有前述駕駛過失，且其過失行為與原
    告所受傷害間，具有相當因果關係，是被告對於原告自應負
    侵權行為損害賠償責任。至被告抗辯其無資力清償上開賠償
    金額，乃係執行問題，不得據為不負履行義務之抗辯(最高
    法院19年度上字第1733號判決意旨參照)，是被告抗辯自無
    可採。
(二)按「因故意或過失，不法侵害他人之權利者，負損害賠償責
    任。」「不法侵害他人之身體或健康者，對於被害人因此喪
    失或減少勞動能力或增加生活上之需要時，應負損害賠償責
    任。」「不法侵害他人之身體、健康、名譽、自由、信用、
    隱私、貞操，或不法侵害其他人格法益而情節重大者，被害
    人雖非財產上之損害，亦得請求賠償相當之金額。」民法第
    184條第1項前段、第193條第1項、第195條第1項前段分別定
    有明文。被告對於原告主張醫療及醫療用品費用253,265元
    、家事服務費27,400元、交通費4,815元部分，均不爭執，
    本院核上開部分均屬必要費用，自應准許。
(三)按慰撫金之多寡，應斟酌雙方之身分、地位、資力與加害之
    程度及其他各種情形核定相當之數額，亦即金額是否相當，
    自應依實際加害情形與被害人所受之痛苦及雙方之身分、地
    位、經濟狀況等關係決定之。本件原告因被告之侵權行為，
    受有前揭傷害，經多次治療及長時間復健，身心實飽受痛苦
    與煎熬，再衡以原告事發時年齡已逾60歲，經受本件車禍撞
    擊之突然驚嚇及胸椎第11、12節、腰椎第2節壓迫性骨折、
    薦椎第2、3節骨折等傷害，嚴重影響其活動力及生活起居，
    且期間非短，生活上之不便實屬非輕，進而加速體力、肌力
    之流失，實不利於身體之健康與保養，可謂元氣大傷，折損
    壽元，無論肉體及精神上均受有極大之創傷，原告自得請求
    精神慰撫金。本院斟酌被告之駕駛過失程度重大及原告因此
    所受之傷勢、身心所受之折磨，並審酌兩造之身分、地位、
    經濟能力等一切情狀，認原告請求514,520元，尚屬公允，
    應予准許。
(四)綜上，原告所得請求之損害賠償金額為800,000元〈醫療及醫
    療用品費用253,265元＋家事服務費27,400元＋交通費4,815元
    ＋精神慰撫金514,520元＝800,000元〉。
四、綜上所述，原告依侵權行為之法律關係，請求被告賠償原告
    800,000元，為有理由，應予准許。
五、本件係就民事訴訟法第427條第1項規定之適用簡易訴訟程序
    所為被告部分敗訴之判決，依民事訴訟法第389條第1項第3
    款之規定，應依職權宣告假執行。　　
六、本件係刑事附帶民事訴訟，而由本院刑事庭移送民事庭者，
    依法不需徵收裁判費，且至本院言詞辯論終結時，亦未發生
    其他訴訟費用，故無從確定訴訟費用之數額。惟依法仍應依
    民事訴訟法第78條規定，諭知兩造負擔訴訟費用之比例，以
    備將來如有訴訟費用發生時，得以確定其數額，併予敘明。
七、據上論結，原告之訴為有理由，依民事訴訟法第389條第1項
    第3款、第78條，判決如主文。
中　　華　　民　　國　　111 　年　　4 　　月　　19　　日
                  基隆簡易庭法  官  徐世禎
以上正本係照原本作成。
對於本件判決如有不服，應於收受送達後20日內向本院提出上訴
書狀，敘述上訴之理由，上訴於臺灣高等法院，並按他造當事人
之人數附具繕本。
中　　華　　民　　國　　111 　年　　4 　　月　　19　　日
                            書記官  林煜庭